---
title: "Actividad Ayudantía 6 "
output: github_document
---

```{r setup, include=FALSE}
knitr::opts_chunk$set(echo = TRUE)
```
## Cargamos Librerías a usar 
```{r}
library(tidyverse)
library(cluster)
library(factoextra)
library(janitor)
```

## Cargamos nuestra base de datos
```{r}
getwd()
setwd("C:/Users/Cristobal/Desktop/Minería de D")
data <- read.csv("Spotify_Songs.csv")
```


## Ahora, limpiamos los datos

```{r}
data[data == ""] <- NA
## Observamos la presencia de NA
data %>% 
  summarise_all(funs(sum(is.na(.))))

data_pre <- data %>% 
  filter(!(is.na(track_name)|is.na(track_artist)|is.na(track_album_name)|is.na(duration_ms)))
## Evidenciamos que no queden NA
data_pre %>% 
  summarise_all(funs(sum(is.na(.))))
```

##Filtramos y removemos datos repetidos
```{r}
data_pre <- data_pre[!duplicated(data_pre$track_id),]
```

##Vemos la existencia de errores
```{r}

data_pre$track_popularity <- as.numeric(as.character(data_pre$track_popularity))
data_pre <- data_pre %>% 
  filter(!(is.na(track_popularity)))
##Eliminamos el ptrón <U de nuestra Data
data_pre <- data_pre[!grepl("<U",data_pre$track_name),]
data_pre <- data_pre[!grepl("<U",data_pre$track_artist),]
## Ahora, vemos si hay canciones repetidad
data_pre %>% count(duplicated(data_pre$track_name))
 
data_pre %>% distinct(track_name, .keep_all = TRUE, )

data_pre$duplicate <- duplicated(data_pre[,c("track_name", "track_artist")])
##Generamos data frame con valores TRUE
data_dupli <- data_pre %>% 
  filter(data_pre$duplicate == TRUE) %>% 
  arrange("track_name", "track_popularity", desc(track_popularity))
##Seleccionamos las filas distintas y nos quedamos con la mayor track popularity
data_dupli <- data_dupli %>% 
  distinct(track_name, track_artist, .keep_all = TRUE)
##Ahora, nos fijamos con los datos que dieron positivo
data_pre <- data_pre[!(data_pre$duplicate == TRUE),]
data_pre <- rbind(data_pre, data_dupli)
# Elimino la columna que me indicaba duplicidad ya que no sera util mas adelante
data_pre$duplicate <- NULL
```
##Transformamos tipos de datos
```{r}
data_pre$track_id <- as.character(data_pre$track_id)
data_pre$track_name <- as.character(data_pre$track_name)
data_pre$track_artist <- as.character(data_pre$track_artist)
data_pre$track_album_id <- as.character(data_pre$track_album_id)
data_pre$track_album_name <-  as.character(data_pre$track_album_name)
data_pre$playlist_name <- as.character(data_pre$playlist_name)
data_pre$playlist_id <- as.character(data_pre$playlist_id)
data_pre$playlist_genre <- as.character(data_pre$playlist_genre)
data_pre$playlist_subgenre <- as.character(data_pre$playlist_subgenre)
data_pre$danceability <- as.double(as.character(data_pre$danceability))
data_pre$energy <- as.double(as.character(data_pre$energy))
data_pre$key <- as.double(as.character(data_pre$key))
data_pre$loudness <- as.double(as.character(data_pre$loudness))
data_pre$mode <- as.double(as.character(data_pre$mode))
data_pre$speechiness <- as.double(as.character(data_pre$speechiness)) 
data_pre$acousticness <- as.double(as.character(data_pre$acousticness))
data_pre$instrumentalness <- as.double(as.character(data_pre$instrumentalness))
data_pre$liveness <- as.double(as.character(data_pre$liveness))
data_pre$valence <- as.double(as.character(data_pre$valence))
data_pre$tempo <- as.double(as.character(data_pre$tempo))
data_pre$duration_ms <- as.double(as.character(data_pre$duration_ms))
 ##transformamos de milisegundos a minutos par mejor manipulación 
data_pre <- data_pre %>% mutate(duration_min = data_pre$duration_ms/60000)
# Character
data_char <- c("track_id", "track_name", "track_artist", "track_album_id", "track_album_name", "playlist_name", "playlist_id", "playlist_genre", "playlist_subgenre")
# Double
data_dou <- c("track_popularity","danceability", "energy", "key", "loudness", "mode", "speechiness", "acousticness", "instrumentalness", "liveness", "valence", "tempo", "duration_ms")
# Volvemos a borrar los datos que puedan haber quedado como NA con el cambio de tipo de variable
data_pre <- data_pre %>% 
  filter(!(is.na(key)|is.na(danceability)))
summary(data_pre)
str(data_pre)
```

##Ahora, separamos los datos
```{r}
datanum <- data_pre %>% 
  select(data_dou)
datachar <- data_pre %>% 
  select(data_char)
```

##Escalamos los datos 
```{r}
data_sca <- sapply(datanum, scale)
#min_max_norm <- function(x) {
#    return((x - mean(x))/(max(x) - min(x)))    
#  }
#div_norm <- function(y) {
#    y/100
#  }
  
#des_norm <- function(z) {
#    return((z+min(z))*(max(z) - min(z)))
#  }
#data_scalmin <- min_max_norm(datanum)
  
```

##Procesamos los datos 

## Clustering Jerarquico
```{r}
#Distancia Euclideana
d = dist(data_sca, method = "euclidean")
#Distancia Manhattan
d1 = dist(data_sca, method = "manhattan")
#Distancia Minkowski
d2 = dist(data_sca, method = "minkowski")
hist(d, main = "Histograma Distancia Euclideana")
hist(d1, main = "Histograma Distancia Manhattan")
hist(d2, main = "Histograma Distancia Minkowski")
```

###Clustering Aglomerativo

```{r}

set.seed(372)
model_complete <- hclust(d, method = "complete")
summary(model_complete)
```
##Ward model
```{r ward model}
set.seed(372)
model_ward <- hclust(d, method = "ward.D")
summary(model_ward)
```

##Ahora, lo hacemos con la función agnes
```{r agnes complete}
#model_comag <- agnes(d, method = "complete")
#model_comag$ac
```

```{r agnes ward}
#model_wardag <- agnes(d, method = "ward.D")
#model_wardag$ac
```

##Comparación coeficientes de aglomeración
```{r}
#models <- c("single", "complete", "average", "ward")
#names(models) <- c("single", "complete", "average", "ward")
models <- c("complete", "ward")
names(models) <- c("complete", "ward")
agcoef <- function(x) {
  agnes(data_sca, method = x)$ac
}
#sapply(models, agcoef)
```

Generamos un dendrograma para visualizar la jerarquia. La libreria 'ggdendro' permite hacer estos diagramas en una sintaxis equivalente a ggplot. 

```{r}
install.packages("ggdendro")
library("ggdendro")
ggdendrogram(model_complete, rotate = TRUE, theme_dendro = TRUE) 
```

## Corte árbol
```{r corte arbol}
# Determinamos un valor para h lo que nos entregara un valor distinto de k para cada h que escogamos, tambien podemos definir el k desde un inicio
groups <- cutree(model_complete, h = 7)
# Se imprimen los tamaños de cada cluster
table(groups)
# Generamos una nueva columna para almacenar a que cluster pertenece cada observacion (tanto en data_pre y datanum)
data_pre$clust <- as.factor(groups)
datanum$clust <- as.factor(groups)
# Graficamos las observaciones agrupadas por su cluster
fviz_cluster(list(data = data_sca, cluster = groups))
```

## Caracteristicas de los clusters encontrados
```{r}
datanum$clust <- as.numeric(as.character(datanum$clust))
# Generamos una tabla que almacenara los valores promedios para cada uno de los clusters encontrados lo que nos permitira caracterizar a cada uno de ellos
infoclusters <- aggregate(datanum, by=list(cluster=datanum$clust), mean)
# Borramos la columna clust ya que se repite esa informacion en la tabla generada
infoclusters$clust <- NULL
# Transformamos el tiempo de la cancion a minutos
infoclusters <- infoclusters %>% mutate(duration_min = infoclusters$duration_ms/60000)
# Borramos la columna de la duracion en milisegundoss
infoclusters$duration_ms <- NULL
infoclusters
```


## Filtremos por clusters con mas datos
```{r filtrar clusters}
# 1er Cluster con mas datos
data_c1 <- data_pre %>% 
  filter(data_pre$clust == 1)
# 2do Cluster con mas datos
data_c2 <- data_pre %>% 
  filter(data_pre$clust == 2)
# 3er Cluster con mas datos
data_c3 <- data_pre %>% 
  filter(data_pre$clust == 3)
```

## Tomemos a c2
```{r cluster_dos}
# Borramos la columna clust para escalar la datanum de c2
data_c2$clust <- NULL
# Selecciono las variables numericas, se escalan las variables y se almacenan los datos en una tabla
datanumc2 <- data_c2 %>% 
  select(data_dou) %>% 
  scale() %>% 
  as_tibble()
```

Ahora a C2 le aplicaremos un clustering divisivo

## Clustering Divisivo
```{r clustering divisivo}
# Generamos un modelo divisvo mediante la funcion diana de clusters
modelo_div <- diana(datanumc2)
# Le pedimos el coeficiente de divisivilidad al modelo
modelo_div$dc
# Graficamos nuestro dendrograma divisivo
pltree(modelo_div, cex = 0.8, hang = -1.5, main = "Dendrogram of diana")
```

## Cantidad Clusters
```{r division arbol}
# Para el caso divisivo le entregaremos el numero de clusters con los que queremos agrupar nuestros datos
groupsc2 <- cutree(modelo_div, k = 10)
# Se imprimen los tamaños de cada cluster
table(groupsc2)
# Generamos una nueva columna para almacenar a que cluster pertenece cada observacion de data_c2
data_c2$clust <- as.factor(groupsc2)
# Graficamos las observaciones agrupadas por su cluster
fviz_cluster(list(data = datanumc2, cluster = groupsc2))
# Generamos una nueva columna para almacenar a que cluster pertenece cada observacion de datanumc2
datanumc2$clust <- as.factor(groupsc2)
```

## Caracteristicas Clusters encontrados
```{r caracteristicas cluster dos}
datanumc2$clust <- as.numeric(as.character(datanumc2$clust))
# Generamos una tabla que almacenara los valores promedios para cada uno de los clusters encontrados lo que nos permitira caracterizar a cada uno de ellos
infoclustersc2 <- aggregate(datanumc2, by=list(cluster=datanumc2$clust), mean)
# Borramos la columna clust ya que se repite esa informacion en la tabla generada
infoclustersc2$clust <- NULL
# Transformamos el tiempo de la cancion a minutos
infoclustersc2 <- infoclustersc2 %>% mutate(duration_min = infoclustersc2$duration_ms/60000)
# Borramos la columna de la duracion en milisegundoss
infoclustersc2$duration_ms <- NULL
infoclustersc2
```

